【裁判字號】    90,上訴,1885
【裁判日期】    901226
【裁判案由】    偽造貨幣
【裁判全文】
臺灣高等法院臺中分院刑事判決                民國九十年度上訴字第一八八五號
    上  訴  人
    即  被  告  乙○○
    指定辯護人  本院公設辯護人  甲○○
右上訴人因偽造貨幣案件，不服臺灣台中地方法院中華民國九十年八月二十九日第一
審判決（民國九十年度訴字第一九○二號，起訴案號：臺灣台中地方法院檢察署民國
九十年度偵字第一二三九三號），提起上訴，本院判決如左：
    主      文
上訴駁回。
    事      實
一、乙○○意圖供行使之用，明知綽號「小胖」之不詳姓名者持有偽造之通用紙幣新
    台幣千元鈔七張，仍於民國（下同）九十年六月二十四日十九時許，在台中縣潭
    子鄉○○路口，以新台幣（下同）二千元代價向「小胖」購買該偽造之通用紙幣
    七張而收集之，嗣於九十年七月四日二十一時許，在台中縣潭子鄉○○路○段五
    十三巷十六號，經警搜索查獲，並扣得其所收集之該偽造新台幣千元鈔七張。
二、案經台中縣警察局豐原分局報請臺灣臺中地方法院檢察署檢察官偵查起訴。
    理      由
一、訊據上訴人即被告乙○○（下稱被告）對於九十年七月四日二十一時許，在台中
    縣潭子鄉○○路○段五十三巷十六號，經警搜索查獲，並扣得其所收集之偽造新
    台幣千元鈔七張之事實坦認不諱，惟堅決否認有意圖供行使之用收集偽造通用紙
    幣之犯行，辯稱，上開紙幣七張，係其原與綽號「小胖」之不詳姓名者共同欲買
    藥，其是交給七千元真幣給「小胖」，後來買不到藥，「小胖」退回七千元，其
    再持退回之七千元欲向別人購買藥品時，賣方才說是偽鈔，其知道偽鈔後，即不
    敢再使用，而寄放於女友林莉茹處，嗣因毒品案件搜索林莉茹住處才被查獲，並
    無供行使之用而收集偽造紙幣之意圖云云。
二、經查被告確於九十年六月四日十九時許，在台中縣潭子鄉○○路口，經朋友介紹
    ，以一真鈔對三偽鈔比例，向綽號「小胖」者購得上開偽鈔，業據被告於警訊及
    檢察官偵查中供承甚詳，是其以真鈔購得偽鈔係意圖供行使之用而收集甚明，此
    外並有該千元鈔新台幣紙幣七張扣案可稽，而該扣案之千元新台幣紙幣七張，經
    本院送請中央銀行發行局鑑驗結果，確為偽造之紙幣，有該局（九○）台央發字
    第○三○○五九八四三號函附卷可按。則本件事證明確，被告所辯，為事後卸責
    之詞，不足採信，犯行堪以認定。
三、被告所為，係犯刑法第一百九十六條第一項之意圖供行使之用而收集偽造通用紙
    幣罪，原審依刑法第一百九十六條第一項、第二百條（贅引前段二字），罰金罰
    鍰提高標準條例第一條前段（漏引，應予補正），審酌被告所購得收集之偽鈔僅
    七張，且尚未使用，對金融尚未產生具體危害、且犯罪後於偵查時坦承不諱等一
    切情狀，量處有期徒刑三年二月。扣案偽造新台幣千元鈔七張，不向屬於犯人與
    否依刑法第二百條規定，予以宣告沒收。其認事用法，均無違誤，量刑亦稱妥適
    ，被告上訴意旨，仍執前詞，否認犯行，為無理由，應予駁回。
四、據上論斷，應依刑事訴訟法第三百六十八條，判決如主文。
本案經檢察官丙○○到庭執行職務。
中      華      民      國      九十       年    十二     月   二十六   日
                                臺灣高等法院臺中分院刑事第一庭
                                      審判長法  官  陳  紀  綱
                                            法  官  方  艤  駐
                                            法  官  陳  登  源
右正本證明與原本無異。
如不服本判決應於收受送達後十日內向本院提出上訴書狀，其未敘述上訴之理由者並
得於提起上訴後十日內向本院補提理由書（均須按他造當事人之人數附繕本）。
                                            書記官  林  桂  鳳
中      華      民      國      九十       年    十二     月   二十七   日
所犯法條：
刑法第一百九十六條
行使偽造、變造之通用貨幣、紙幣、銀行券，或意圖供行使之用而收集或交付於人者
，處三年以上十年以下有期徒刑，得併科五千元以下罰金。
收受後方知為偽造、變造之通用貨幣、紙幣、銀行券而仍行使，或意圖供行使之用而
交付於人者，處五百元以下罰金。
第一項之未遂犯罰之。
                                                                        Ｒ


司法院資訊處製作；財團法人民間司法改革基金會備份。
